臺灣臺北地方法院刑事判決　　　　　　 96年度交易字第543號
公　訴　人　臺灣臺北地方法院檢察署檢察官
被　　　告　甲○○
上列被告因過失傷害案件，經檢察官提起公訴（九十六年度偵字
第六五九六號），本院判決如下：
    主  文
甲○○從事業務之人，因業務上之過失傷害人，處有期徒刑肆月
，如易科罰金，以新臺幣壹仟元折算壹日；減為有期徒刑貳月，
如易科罰金，以新臺幣壹仟元折算壹日。
    事  實
一、甲○○受僱臺北縣板橋市○○○路○段二二八號一樓「家亨
    洗衣店」，擔任送貨司機，以駕駛自小貨車搬運清洗衣物為
    業，為從事業務之人，於民國九十五年十月十五日下午一時
    許，駕駛「家亨洗衣店」所有車牌號碼：八六七九—ＭＲ號
    自用小貨車運送清洗衣物，沿臺北市萬華區華翠大橋西向東
    第三車道行駛，在艋舺大道、雙園街七十二巷巷口右轉雙園
    街北往南方向行駛時，原應注意駕駛汽車，需注意車前狀況
    ，並隨時採取必要之安全措施，且當時情形天候晴，有日間
    自然光線，路面鋪裝柏油、乾燥狀態、無缺陷、視距良好，
    並無不能注意之情事，適乙○○沿雙園街七十二巷逆向騎乘
    自行車至艋舺大道、雙園街七十二巷巷口，甲○○竟未注意
    乙○○騎乘自行車出現於其自小貨車右側前方，復未能採取
    必要之安全措施，致閃避不及，所駕駛自小貨車右前車門下
    方因而與乙○○所騎乘自行車之前輪發生碰撞，致乙○○人
    車倒地，受有臉部撕裂傷、下顎骨骨折、硬顎撕裂傷及骨折
    、上顎齒槽骨折合併多根門牙斷裂等傷害，嗣臺北市政府警
    察局萬華分局交通分隊警員林丁坤據報前往處理，甲○○在
    現場向警員林丁坤承認為肇事人，自首犯罪並接受裁判。
二、案經乙○○及其母丙○○訴由臺北市政府警察局萬華分局報
    請臺灣臺北地方法院檢察署檢察官偵查起訴。
    事  實
一、上揭事實業據被告甲○○於警詢（見偵卷第六至八頁）、偵
    查（見偵卷第四四、四五、五六頁）及本院審理中（見本院
    卷第十三、十五頁）坦承不諱，經核與告訴人乙○○於警詢
    （見偵卷第十一、十二頁）、偵查（見偵卷第四四、四五頁
    ）中指訴情節相符，並有國立臺灣大學醫學院附設醫院九十
    五年十月二十一日診字第九五○九六九九二號診斷證明書（
    見偵卷第十三頁）、國立臺灣大學醫學院附設醫院九十六年
    一月三十一日診字第九六○一○九二二號診斷證明書（見偵
    卷第十四頁）、臺北市政府警察局交通警察大隊道路交通事
    故初步分析研判表（見偵卷第十六頁）、道路交通事故現場
    圖（見偵卷第十八頁）、臺北市政府警察局萬華分局交通分
    隊道路交通事故補充資料表（見偵卷第十九頁）、臺北市政
    府警察局萬華分局交通分隊交通事故談話紀錄表（見偵卷第
    二十、二一頁）、道路交通事故調查報告表(一)、(二)（見偵卷
    第二二、二三頁）、臺北市○○○○○道路交通事故肇事人
    自首情形紀錄表（見偵卷第二五頁）、現場照片（見偵卷第
    二七至三四頁）、車籍作業系統—查詢認可資料（見偵卷第
    三九頁）及臺北市車輛行車事故鑑定委員會九十六年七月四
    日北鑑審字第○九六三○二一二二○○號函附臺北市車輛行
    車事故鑑定委員會鑑定意見書（見偵卷第五十至五三頁）等
    資料附卷足憑，足徵被告之自白與事實相符，應堪採信。綜
    上，本件事證明確，被告業務過失傷害犯行，堪以認定，應
    依法論科。
二、核被告所為係犯刑法第二百八十四條第二項前段之業務過失
    傷害罪，檢察官原起訴被告涉犯刑法第二百八十四條第一項
    前段之過失傷害罪嫌，後於九十六年十月二日本院審理程序
    中當庭變更起訴法條為刑法第二百八十四條第二項之業務過
    失傷害罪嫌（見本院卷第十三頁反面），併此敘明。又查，
    本件車禍發生後，報案人未報明肇事人姓名，臺北市政府警
    察局萬華分局交通分隊警員林丁坤前往現場處理時，被告在
    現場向警員承認為肇事人等情，有臺北市○○○○○道路交
    通事故肇事人自首情形紀錄表附卷足憑（見偵卷第二五頁）
    ，堪認被告犯本罪後，在有偵查犯罪職權之機關未發覺犯人
    為何人前，即自首為肇事人，且於事後接受審判，核符刑法
    第六十二條前段規定自首之要件，爰依刑法第六十二條前段
    之規定，減輕其刑。爰審酌被告係「家亨洗衣店」送貨司機
    ，駕駛自用小貨車運送清洗衣物時，竟未注意車前狀況，並
    隨時採取必要之安全措施，導致系爭車禍發生，並使告訴人
    乙○○受有臉部撕裂傷、下顎骨骨折、硬顎撕裂傷及骨折、
    上顎齒槽骨折合併多根門牙斷裂等傷害，傷勢非輕，然念告
    訴人乙○○就本件車禍之發生，亦有逆向騎乘自行車之疏失
    ，被告於車禍發生後，僅由保險公司代為賠償住院費用新臺
    幣二萬七千元，業據告訴人丙○○陳述明確（見本院卷第十
    四頁）尚未與告訴人乙○○、丙○○達成民事和解，犯後坦
    承犯行，態度良好，及其之品行、生活狀況、智識程度等一
    切情狀，量處如主文所示之刑，並諭知易科罰金之折算標準
    。又被告犯罪時間係在九十六年四月二十四日之前，所犯非
    中華民國九十六年罪犯減刑條例第三條所列之罪，符合減刑
    條件，依中華民國九十六年罪犯減刑條例第二條第一項第三
    款減其宣告刑二分之一，故減為有期徒刑二月，並諭知易科
    罰金之折算標準。
據上論斷，應依刑事訴訟法第二百九十九條第一項前段、第二百
八十四條之一，刑法第二百八十四條第二項前段、第六十二條前
段、第四十一條第一項前段，中華民國九十六年罪犯減刑條例第
二條第一項第三款、第七條、第九條，刑法施行法第一條之一第
一項、第二項前段，判決如主文。
本案經檢察官蔡宏展到庭執行職務。
中　　華　　民　　國　　96　　年　　10　　月　　25　　日
　　　　　　　　　刑事第十四庭  法　官　李家慧
以上正本證明與原本無異。
如不服本判決，應於判決送達後10日內，向本院提出上訴狀。
　　　　　　　　　　　　　　　　書記官　楊文祥
中　　華　　民　　國　　96　　年　　10　　月　　25　　日
附錄本件論罪科刑法條：刑法第284條第2項前段。
中華民國刑法第284條
（過失傷害罪）
因過失傷害人者，處 6 月以下有期徒刑、拘役或 5 百元以下罰
金，致重傷者，處1年以下有期徒刑、拘役或5百元以下罰金。
從事業務之人，因業務上之過失傷害人者，處 1 年以下有期徒刑
、拘役或1千元以下罰金，致重傷者，處3年以下有期徒刑、拘役
或2千元以下罰金。
